臺灣臺南地方法院柳營簡易庭民事判決
110年度營簡字第472號
原      告  曾瑞堯  
訴訟代理人  鄭世賢律師
被      告  廖柏智  
            瑞牧食品股份有限公司

法定代理人  劉彥君  
上二人共同
訴訟代理人  蕭能維律師
複 代 理人  劉韋宏律師
上列當事人間請求侵權行為損害賠償事件，原告提起刑事附帶民
事訴訟請求損害賠償，經本院刑事庭裁定（109年度交重附民字
第26號）移送前來，經本院於民國111年3月16日言詞辯論終結，
判決如下：
    主  文
被告應連帶給付原告新臺幣貳佰伍拾玖萬陸仟伍佰玖拾玖元，及
被告乙○○自民國一百零九年九月二十五日起，被告瑞牧食品股份
有限公司自民國一百零九年九月二十七日起，均至清償日止，按
週年利率百分之五計算之利息。
原告其餘之訴駁回。
訴訟費用由被告連帶負擔九分之四，其餘由原告負擔。
本判決原告勝訴部分得假執行。但被告如以新臺幣貳佰伍拾玖萬
柒仟元為原告預供擔保，得免為假執行。
原告其餘假執行之聲請駁回。
    事實及理由
一、按訴狀送達後，原告不得將原訴變更或追加他訴，但擴張或
    減縮應受判決事項之聲明者，不在此限，民事訴訟法第255
    條第1項第3款定有明文。本件原告起訴時第1項、第2項聲明
    原為：㈠被告應給付原告新臺幣（下同）11,269,756元，及
    自民國108年10月15日至清償日止，按週年利率百分之5計算
    之利息；㈡上開被告中之任一項被告為清償，他項被告於其
    清償之範圍內同免其責任。嗣訴狀送達後，於110年11月5日
    具狀及於110年12月1日本院審理時當庭時變更聲明為：被告
    應連帶給付原告6,352,400元，及自108年10月15日起算之法
    定遲延利息（見本院卷第25頁、第69頁），核其關於連帶給
    付及請求總金額之變更，分屬擴張及減縮應受判決事項之聲
    明，揆之前開法律規定，並無不合，應予准許。
二、原告主張：
　㈠被告乙○○受僱於被告瑞牧食品股份有限公司（下稱瑞牧公司
    ），平日以駕駛車輛載運貨物為業，於108年10月14日中午1
    2時50分許，駕駛車牌號碼000-0000號之租賃小貨車至位於
    臺南市○○區○○里○○○0○00號後方防汛道路（下稱系爭防汛道
    路）之被告瑞牧公司作業倉庫前，本應注意汽車停車時，應
    依車輛順行方向緊靠道路邊緣，且顯有妨礙其他人、車通行
    處所，不得停車，而依當時情形，並無不能注意之情事，竟
    疏未注意上情，將上開小貨車以車尾朝向作業倉庫出入口，
    與系爭防汛道路垂直之方式停車，尚未及依被告瑞牧公司作
    業指引擺放交通錐或其他警示裝置，占用部分道路，影響系
    爭防汛道路西南往東北方向車輛通行。適原告駕駛車牌號碼
    00-0000號自用小客車沿系爭防汛道路自西南往東北之方向
    駛至該處，兩車發生碰撞（另原告亦有未注意車前狀況之過
    失，詳如後述），致原告因此受有腹部挫傷、左側第一、第
    五、第七肋骨骨折、右側第一肋骨骨折、右側股骨頭脫位、
    右側骨盆粉碎性骨折及頭部挫傷併顏面撕裂傷，右下肢機能
    嚴重減損之重傷害（下稱系爭事故）。被告乙○○就系爭事故
    之發生顯有過失，致原告之身體、健康權受有損害，兩者間
    有因果關係，就原告所受損害自應負損害賠償責任。又被告
    乙○○因執行職務不法侵害原告權利，被告瑞牧公司為被告乙
    ○○之僱用人，與被告乙○○亦連帶負損害賠償責任。為此，依
    民法第184條第1項前段、第188條第1項前段、第193條第1項
    、第195條第1項前段等規定，提起本件訴訟等語。請求被告
    賠償項目及金額如下：
  ⒈已支出醫療費用250,356元。
　　原告因傷前往長庚醫療財團法人嘉義長庚紀念醫院（下稱嘉
    義長庚醫院）就醫，計至110年4月15日止已支出醫療費用合
    計250,356元。
　⒉交通費用27,820元：
　　原告於系爭事故後因傷數度自住家往返嘉義長庚醫院就醫，
    依臺南市之計程車費率（本院按：85元起跳，超過1,500公
    尺後每250公尺加收5元）計算單趟前往嘉義長庚醫院車資為
    535元，共受有交通費損害合計27,820元【計算式：535元×2
    ×26次＝27,820元】。
　⒊看護費用4,760,500元：
　①原告因系爭事故當日接受剖腹探查手術，同年月21日、28日
    再接受骨盆骨折復位併內固定手術，於同年11月4日行右髖
    部傷口清創手術，於109年1月20日出院。住院期間需專人照
    故，術後評估又於109年8月3日住院，於同年月4日接受右側
    人工全髖關節置換手術，於109年8月15日出院，迄今生活皆
    無法自理，均委由本國籍看護全日照護。嗣原告於109年1月
    間申請外籍看護，自同年3月20日後改由外籍看護照料，每
    月薪資、其他費用並供其吃住合計30,000元，故每日以1,00
    0元計算。自系爭事故發生即108年10月14日至本件提起刑事
    附帶民事訴訟之日即109年9月24日止共346日，已支出看護
    費用合計613,300元【計算式：本國籍看護費用202日共469,
    300元＋外籍看護1,000元×144日＝613,300元】。
　②再依嘉義長庚醫院函覆本院之病情說明，可知原告受傷迄今
    均需專人全日看護及照料等語，衡以原告現已逾70歲，身體
    生理機能益發退化，除有奇蹟出現，終其一生須人看護應無
    庸置疑。爰參考吾國生命表，自本件刑事附帶民事訴訟起訴
    之日起，原告為68歲6月之平均餘命尚有15.19年，依霍夫曼
    計算法扣除中間利息，尚得請求看護費用4,147,200元【計
    算式：每月30,000元×12月×11.52（15.19年霍夫曼係數）＝4
    ,147,200元】；以上共計為4,760,500元。
　⒋非財產上損害賠償5,000,000元：
　　原告本身體健康，因系爭事故後生活無法自理，須仰賴專人
    看護照顧，拖累家人至甚，身心遭受極大之痛苦，為此請求
    被告給付非財產上之損害賠償5,000,000元。
　⒌據此，原告因系爭事故受有之損害，合計為10,038,676元【
    計算式：已支出醫療費用250,356元＋交通費用27,820元＋看
    護費用4,760,500元＋非財產上損害賠償5,000,000元＝10,038
    ,676元】。
　㈡另本件前於本院刑事程序（按：即本院109年度交易字第748
    號案件，下稱另案，偵審過程詳如後述）審理時由法庭囑託
    財團法人成大研究發展基金會對系爭事故之原因及責任分析
    作成鑑定意見（下稱系爭鑑定報告書），鑑定結果認原告亦
    有未注意前車狀況之過失。故原告自認應負百分之35之肇事
    責任比例，扣除已受領之強制汽車責任保險理賠金172,739
    元後，請求被告連帶賠償6,352,400元【計算式：10,038,67
    6元×百分之65－172,739元≒6,352,400元（小數點以下四捨五
    入）】等語。
　㈢並聲明：
  ⒈被告應連帶給付原告6,352,400元，及自108年10月15日起至
    清償日止，按週年利率百分之5計算之利息。
  ⒉願供擔保，請准宣告假執行。
三、被告則以：　　　　
　㈠對於原告所主張系爭事故發生之事實，及被告應連帶負損害
    賠償責任等節均不爭執。
　㈡對原告請求已支出醫療費用250,356元、交通費用27,820元、
    看護費用613,300元均不爭執；亦不爭執原告至本件言詞辯
    論終結之日止仍有受全日專人照護之必要，惟其後仍應以病
    人之實際狀況及復原情形判斷，故是否終生有其必要，尚非
    無疑。且原告請求之非財產上損害賠償，顯然過高，請本院
    依職權酌減。
　㈢另被告瑞牧公司位於系爭防汛道路之作業倉庫，對就系爭事
    故而言應為一客觀環境因素，系爭鑑定報告書卻將被告瑞牧
    公司與被告乙○○分列應負不同之肇事責任，令人費解等語置
    辯。
　㈣並聲明：
　⒈原告之訴駁回（漏未對原告假執行之聲請聲明駁回）。
　⒉如受不利判決，願供擔保請准宣告免為假執行。　　
四、得心證之理由：　　
  ㈠原告主張兩造於上開時、地因被告乙○○將小貨車以與系爭防
    汛道路垂直之方式停車，未依車輛順行方向緊靠道路邊緣，
    且顯有妨礙其他人、車通行致生系爭事故等情，業據其提出
    嘉義長庚醫院109年1月20日診斷證明書、病症暨失能診斷證
    明書（雇主申請聘僱家庭外籍看護工用）影本各1紙、住診
    費用收據影本14紙、嘉義長庚醫院109年8月14日診斷證明書
    影本1紙、看護收據影本9紙、嘉義長庚醫院110年8月19日診
    斷證明書、110年2月5日長庚院嘉字第1100250035號函影本
    各1紙、住診費用收據影本20紙為證（見附民卷第17頁、第1
    9頁、第23頁至第35頁、第39頁、第43頁至第47頁，本院卷
    第33頁、第35頁、第41頁至第59頁），且為被告所不爭執。
    又被告乙○○前開行為所涉刑事案件，經臺灣臺南地方檢察署
    檢察官偵查終結後以109年度營偵字第833號提起公訴，本院
    刑事庭另案於110年8月10日判決被告犯過失傷害致人重傷罪
    ，處有期徒刑6月，如易科罰金，以1,000元折算1日；嗣因
    被告不服提起上訴，現仍由臺灣高等法院臺南分院刑事庭以
    110年度交上易字第521號案件審理中，於本件言詞辯論終結
    時尚未確定等情，亦經本院依職權調取另案一審刑事卷宗核
    閱無訛，並為兩造訴訟代理人陳明在卷（見本院卷第70頁、
    第142頁）。此部分之事實，均堪認定。
　㈡按因故意或過失，不法侵害他人之權利者，負損害賠償責任
    ；受僱人因執行職務，不法侵害他人之權利者，由僱用人與
    行為人連帶負損害賠償責任；不法侵害他人之身體或健康者
    ，對於被害人因此喪失或減少勞動能力或增加生活上之需要
    時，應負損害賠償責任；不法侵害他人之身體、健康、名譽
    、自由、信用、隱私、貞操，或不法侵害其他人格法益而情
    節重大者，被害人雖非財產上之損害，亦得請求賠償相當之
    金額，民法第184條第1項前段、第188條第1項前段、第193
    條第1項、第195條第1項前段分別定有明文。查被告乙○○以
    前揭過失行為不法侵害原告之身體權、健康權，其過失行為
    與損害之間顯有相當因果關係，原告自得依民法第184條第1
    項前段規定，向被告乙○○請求損害賠償。原告另主張被告瑞
    牧公司為被告乙○○之僱用人，及被告乙○○係於執行職務發生
    本件交通事故等情，亦為被告所不爭（見本院卷第104頁、
    第143頁），依民法第188條第1項前段之規定，被告瑞牧公
    司即應與被告乙○○連帶負損害賠償責任。茲就原
　　告請求被告賠償之各項目及數額有無理由，分述如下：
  ⒈醫療費用、交通費用：
　　原告主張其因傷前往嘉義長庚醫院就醫，計至110年4月15日
    止已支出醫療費用合計250,356元，業據其提出嘉義長庚醫
    院住診費用收據影本34紙為證（見附民卷第23頁至第35頁，
    本院卷第41頁至第59頁），經本院核閱相符，均屬必要之醫
    療費用，且為被告所不爭執（見本院卷第76頁）。且原告迄
    今仍有受全日專人照護之必要（詳如後述），依原告傷勢程
    度及恢復狀況，倘要求原告須以大眾運輸工具轉乘前往醫療
    院所，無非將增加原告就醫之不便，堪認原告確有搭乘計程
    車回診之必要。原告另主張其於系爭事故後於如110年11月3
    日民事更正聲明狀附表一所示之日期往返嘉義長庚醫院共26
    次（見本院卷第39頁），並參以臺南市之計程車收費費率（
    本院按：臺南市政府於104年2月5日公告，111年2月7日調整
    前之費率）計算原告住處與嘉義長庚醫院間之單趟車資為53
    5元，亦均有日期互核相符之前開住診費用收據、車資試算
    網路截圖在卷可稽（見附民卷第37頁），亦為被告所不爭執
    （見本院卷第76頁、第143頁），核屬因系爭事故增加之必
    要支出，均屬可採。
　⒉看護費用：
　　再查原告於系爭事故後，已歷經人工髖關節置換手術，且原
    告前於111年1月6日就醫時，診斷內容略以：右側性髖部外
    傷性骨關節炎（經全人工髖關節置換手術治療，活動角度0-
    60度）、右下支無力合併垂足（足踝關係活動角度0度）、
    右側膝關節炎，且醫師囑言仍建議需再接受右側踝關節融合
    固定手術等語，業經原告提出嘉義長庚醫院111年1月6日診
    斷證明書影本1紙為證（見本院卷第125頁），且本院檢附原
    告提出之110年2月5日長庚院嘉字第1100250035號函再去函
    嘉義長庚醫院請其說明原告須專人看護及照護期間至何時止
    ，經該院函覆為：依病歷所載，病人右下肢機能嚴重減損，
    其受傷迄今均需專人全日看護及照料，無法評估其所需專人
    看護之期間至何時止，應以病人實際需求及復原情況為準等
    語，有嘉義長庚醫院111年1月26日長庚院嘉字第1110150026
    號函1紙在卷可參（見本院卷第109頁），顯見原告於系爭事
    故迄嘉義長庚醫院函覆本院為止，生活仍無法自理，復原狀
    況有限。而原告主張自系爭事故發生即108年10月14日至本
    件提起刑事附帶民事訴訟之日即109年9月24日止共346日，
    已支出看護費用合計613,300元【計算式：本國籍看護費用2
    02日共469,300元＋外籍看護1,000元×144日＝613,300元】，
    業據其提出看護費用收據影本9紙為證（見附民卷第43頁至
    第47頁），且為被告所不爭執（見本院卷第87頁至第88頁）
    。嗣被告於本院審理時，亦不爭執原告至本件言詞辯論終結
    之日即111年3月16日止，仍有受全日專人照護之必要（見本
    院卷第143頁），自109年9月25日起111年3月16日止共經過5
    37日業已到期，依兩造審理時均不爭執之每月30,000元計算
    外籍看護費用（見本院卷第143頁），合計為537,000元【計
    算式：每月30,000元÷30日×537日＝537,000元】。至前開嘉
    義長庚醫院111年1月26日長庚院嘉字第1110150026號函之病
    情說明雖未能明確原告須專人照護迄期為何時，但已足以證
    明原告預後復原進度並不樂觀，再考量原告係41年3月25日
    生（見另案警卷第39頁），於本件言詞辯論終結之日年近古
    稀，所受傷害已達一肢機能嚴重減損之重傷害程度，無論是
    否再接受手術治療，經治療復健再恢復至可得自力生活度日
    、無須他人照護之機率實已微乎其微，本院綜上各節，認為
    原告主張其須終生全日看護乙節，已盡其舉證之責，應屬可
    採。再自111年3月17日起滿69歲，依內政部統計處110年8月
    6日發布之109年臺南市簡易生命表尚有15.28年之平均餘命
    ，依霍夫曼計算法扣除中間利息後（首期給付不扣除中間利
    息），共計為4,164,986元【計算式：每年360,000元×11.00
    000000＋（每年360,000元×0.28）×（11.00000000-00.00000
    000)≒4,164,986元（小數點以下四捨五入）。其中11.00000
    000為年別單利百分之5第15年霍夫曼累計係數，11.0000000
    0為年別單利百分之5第16年霍夫曼累計係數，0.28為未滿1
    年部分折算年數之比例】。以上合計為5,314,986元【計算
    式：613,300元＋537,000元＋4,164,986元＝5,315,286元】，
    原告僅請求4,760,500元，應屬有據。
　⒊非財產上損害賠償：
　　按慰藉金之多寡，應斟酌雙方之身分、地位、資力與加害之
    程度及其他各種情形核定相當之數額。其金額是否相當，自
    應依實際加害情形與被害人所受之痛苦及雙方之身分、地位
    、經濟狀況等關係決定之；慰藉金之賠償須以人格權遭遇侵
    害，使精神上受有痛苦為必要，其核給之標準固與財產上損
    害之計算不同，然非不可斟酌雙方身分資力與加害程度，及
    其他各種情形核定相當之數額（最高法院47年台上字第1221
    號、51年台上字第223號判例意旨參照）。原告因系爭事故
    受有腹部挫傷、左側第一、第五、第七肋骨骨折、右側第一
    肋骨骨折、右側股骨頭脫位、右側骨盆粉碎性骨折及頭部挫
    傷併顏面撕裂傷，右下肢機能嚴重減損之重傷害，出院後尚
    多次回診及須專人看護，對於其身體及生活必然產生重大影
    響，可認原告身體及精神上因此受有相當痛苦，依此，原告
    請求被告賠償其非財產上之損害，應屬有據。本院審酌原告
    為國中畢業，先前從事水電業，107、108年度均未申報所得
    ，名下有房屋1棟、田賦1筆、土地1筆、汽車1輛；被告乙○○
    為二專畢業，職業為司機，107、108年度申報所得分別為33
    9,902元、443,068元，名下有房屋2棟等情，業據原告於另
    案警詢時及被告乙○○於本院審時所自陳（見另案警卷第13頁
    ，本院卷第144頁），並有本院查詢兩造之稅務電子閘門財
    產所得調件明細表各1份在卷可稽（見本院財產資料卷第7頁
    至第14頁）。兼衡兩造之教育程度、身分、地位、經濟能力
    ，及原告所受傷害程度、精神上痛苦之程度等一切情狀，認
    原告請求非財產上之損害賠償5,000,000元尚屬過高，於500
    ,000元之範圍內，應屬有據，逾此部分之請求，則無足採。
　⒋據此，原告因系爭事故受有之損害，合計為5,538,676元【計
    算式：已支出醫療費用250,356元＋交通費用27,820元＋看護
    費用4,760,500元＋非財產上損害賠償500,000元＝5,538,676
    元】。
　㈢與有過失之認定：　
　  按損害之發生或擴大，被害人與有過失者，法院得減輕賠償
    金額，或免除之，民法第217條第1項定有明文。此項規定之
    目的，在謀求加害人與被害人間之公平，故在裁判上法院得
    以職權減輕或免除之（最高法院85年台上字第1756號判例參
    照）。次按汽車行駛時，駕駛人應注意車前狀況及兩車並行
    之間隔，並隨時採取必要之安全措施，道路交通安全規則第
    第94條第3項前段亦定有明文。查本件被告乙○○有前述於系
    爭防汛道路違規停車，妨礙其他人、車通行之過失，然原告
    沿系爭防汛道路西南往東北方向駕駛車輛側向撞擊「靜止停
    放」之小貨車，均已為兩造所不爭執，非如原告於警詢時所
    述：突然感到右側有一車輛駛出，向左閃避不及，發現危險
    時已剩不到1公尺云云（見另案警卷第15頁）；參以系爭事
    故發生地點在防汛道路，人車本不若市區道路往來程度頻繁
    ，且系爭防汛道路寬度有10.4公尺，系爭事故發生時間為午
    後12時50分許，天候晴、光線日間自然光線，有道路交通事
    故現場圖、道路交通事故調查表㈠各1紙附於另案警卷可查（
    見另案警卷第51頁、第53頁），即依當時客觀情形，並無不
    能注意之情事。縱然被告違規停車，影響系爭防汛道路西南
    往東北方向之車輛通行，僅須原告稍加注意，即可輕易避免
    碰撞發生，並非猝不及防，顯見原告亦有未注意車前狀況之
    過失甚明，且肇事責任非輕，可認兩造之過失行為應併為系
    爭事故發生之原因。該案前經臺南市政府警察局承辦員警所
    為之初步分析研判為：「甲○○未注意車前狀態」等語，及另
    案刑事庭卷附系爭鑑定報告書鑑定結果關於「三、甲○○駕駛
    N2-7830號自小客車，未注意車前狀況，同為肇事原因」等
    語（見另案警卷第23頁，交易卷第213頁），亦與本院前開
    認定相符。本院審酌本件交通事故發生當時，兩造各自違反
    交通安全規則之行為嚴重性，衡以交通規則之保護目的及違
    反之可責程度，認應由原告負擔本件交通事故百分之50之過
    失責任，原告主張其僅應負百分之35之肇事責任，則無足採
    。至系爭鑑定報告書雖將被告瑞牧公司與被告乙○○分列為不
    同之肇責主體，及對肇事責任比例之分析，或在刑事程序中
    有利法院對被告乙○○量刑之審酌，但無從拘束本院之判斷。
    況本件原告係依民法第184條、第188條規定請求被告瑞牧公
    司與加害人被告乙○○連帶賠償，即原告亦主張被告瑞牧公司
    係為他人侵權行為負責之僱用人（見本院卷第104頁），並
    非共同侵權行為人，其等是否另有其他內部分擔之原因或事
    由，尚非本院依民法第217條第1項規定，因被害人與有過失
    行為而減輕賠償金額時所須審究。爰依上開過失程度比例，
    減輕被告賠償之金額至百分之50，則原告所得請求被告賠償
    之金額，應減輕為2,769,338元【計算式：5,538,676元×（1
    －50％）＝2,769,338元】。
  ㈣另按，保險人依強制汽車責任保險法規定所為之保險給付，
    視為被保險人損害賠償金額之一部分；被保險人受賠償請求
    時，得扣除之，為強制汽車責任保險法第32條所明文規定，
    則於強制汽車責任保險人依該法規定給付之保險金範圍內，
    強制汽車責任保險之被保險人之損害賠償責任即因而解免。
    查原告於本件審理時自陳其等已請領172,739元之強制汽車
    責任保險金，並經其提出存摺影本1紙為證（見本院卷第31
    頁、第37頁），依上開規定，即應自原告請求被告賠償之金
    額中扣除，經扣除後，被告應連帶賠償原告之金額為2,596,
    599元【計算式：2,769,338元－172,739元＝2,596,599元】，
    逾此範圍之請求，則屬無據。
  ㈤末按給付無確定期限者，債務人於債權人得請求給付時，經
    其催告而未為給付，自受催告時起，負遲延責任；其經債權
    人起訴而送達訴狀，或依督促程序送達支付命令，或為其他
    相類之行為，與催告有同一之效力；遲延之債務以支付金錢
    為標的者，債權人得請求依法定利率計算之遲延利息；而應
    付利息之債務，其利率未經約定，亦無法律可據者，週年利
    率為百分之5，民法第229條第2項、第233條第1項及第203條
    分別定有明文。本件原告請求損害賠償之債務，係無確定期
    限之給付，被告在受原告催告而未為給付時，始負遲延責任
    ，又本件刑事附帶民事起訴狀繕本於109年9月24日由被告乙
    ○○當庭簽收，並於109年9月26日送達被告瑞牧公司（見附民
    卷第5頁、第53頁），即應以該起訴狀之送達，發生催告效
    力。因此，原告請求被告連帶給付2,596,599元，被告乙○○
    自109年9月25日起、被告瑞牧公司自109年9月27日起，均至
    清償日止，按週年利率百分之5計算之利息，亦屬有據。逾
    此範圍之請求（即自108年10月15日起算之法定遲延利息部
    分），則無足採。
五、綜上所述，原告依民法第184條第1項前段、第188條第1項前
    段、第193條第1項、第195條第1項前段等規定，請求被告連
    帶給付原告2,596,599元，及乙○○自109年9月25日起，被告
    瑞牧公司自109年9月27日起，均至清償日止，按週年利率百
    分之5計算之法定遲延利息，為有理由，應予准許。逾此範
    圍之請求，則屬無據，應予駁回。
六、本件事證已臻明確，兩造其餘攻擊防禦方法及舉證，核與判
    決結果均無影響，爰不另一一論述。　　
七、原告固陳明願供擔保，聲請宣告假執行，惟本件原告勝訴部
    分，係就民事訴訟法第427條第2項第11款規定適用簡易程序
    所為被告敗訴之判決，爰依同法第389條第1項第3款規定職
    權宣告假執行。至於原告敗訴部分，其假執行之聲請業因訴
    之駁回而失所附麗，應併予駁回。
八、據上論結，本件原告之訴一部為有理由、一部為無理由，依
    民事訴訟法第436條第2項、第79條、第85條第2項、第389條
    第1項第3款，判決如主文。　　　　　　　　　
中　　華　　民　　國　　111 　年　　4 　　月　　13　　日
              　　柳營簡易庭    法  官  徐安傑
以上正本係照原本作成。
如不服本判決，應於判決送達後20日內，向本院提出上訴狀並表
明上訴理由，如於本判決宣示後送達前提起上訴者，應於判決送
達後20日內補提上訴理由書（須附繕本）。 
中　　華　　民　　國　　111 　年　　4 　　月　　13　　日
                                書記官  吳昕儒